臺灣臺東地方法院刑事判決
111年度訴字第92號
公  訴  人  臺灣臺東地方檢察署檢察官
被      告  謝奇翰


上列被告因違反個人資料保護法等案件，經檢察官提起公訴（11
1年度偵字第161號、第227號）後，於本院準備程序進行中，被
告先就被訴事實為有罪之陳述，經檢察官聲請改依協商程序而為
判決，本院合議庭裁定由受命法官獨任進行協商程序，判決如下
：
    主  文
謝奇翰犯個人資料保護法第四十一條之非公務機關非法利用個人
資料罪，共貳罪，各處有期徒刑參月，如易科罰金，均以新臺幣
壹仟元折算壹日。應執行有期徒刑肆月，如易科罰金，以新臺幣
壹仟元折算壹日。
    事實及理由
一、本件犯罪事實及證據，除犯罪事實欄一、第6列應補充「車
    牌號碼」以及證據部分應補充被告謝奇翰於本院行準備程序
    時之自白與陳述者外，其餘均同於起訴書之記載，茲均引用
    之（如附件）。
二、本件經檢察官與被告於審判外達成協商之合意且被告已認罪
    ，其等合意內容為：被告犯個人資料保護法第41條之非公務
    機關非法利用個人資料罪，共2罪，各處有期徒刑3月，如易
    科罰金，均以新臺幣（下同）1,000元折算1日。應執行有期
    徒刑4月，如易科罰金，以1,000元折算1日。經查，上開協
    商合意並無刑事訴訟法第455條之4第1項所列情形之一，檢
    察官聲請改依協商程序而為判決，本院爰不經言詞辯論，於
    協商合意範圍內為協商判決，合予敘明。
三、應適用之法條：刑事訴訟法第445條之2第1項、第455條之4
    第2項、第455條之8、第454條第2項，個人資料保護法第20
    條第1項、第41條，刑法第11條前段、第41條第1項前段、第
    51條第5款，刑法施行法第1條之1第1項，判決如主文。
四、本判決除有刑事訴訟法第455條之4第1項第1款、第2款、第4
    款、第6款、第7款所定情形之一，或違反同條第2項之規定
    者外，檢察官與被告均不得上訴。
五、如有前項得上訴之情形，得自收受判決送達之日起20日內，
    向本院提出上訴書狀，上訴於第二審法院。
六、本案經檢察官陳薇婷提起公訴，檢察官馮興儒到庭執行職務
    。
中　　華　　民　　國　　111 　年　　7 　　月　　29　　日
                  刑事第一庭  法  官  蔡政晏
以上正本證明與原本無異。
本判決除有刑事訴訟法第455條之4第1項第1款、第2款、第4款、
第6款、第7款所定情形之一，或違反同條第 2項規定外，檢察官
與被告均不得上訴。如有上開得上訴之情形，應於收受判決後20
日內向本院提出上訴書狀，並應敘述具體理由；其未敘述上訴理
由者，應於上訴期間屆滿後20日內向本院補提理由書「切勿逕送
上級法院」。 
中　　華　　民　　國　　111 　年　　7 　　月　　29　　日
                              書記官  林慧芬
附錄論罪科刑法條
個人資料保護法第41條
意圖為自己或第三人不法之利益或損害他人之利益，而違反第6
條第1項、第15條、第16條、第19條、第20條第1項規定，或中央
目的事業主管機關依第21條限制國際傳輸之命令或處分，足生損
害於他人者，處5年以下有期徒刑，得併科新臺幣1百萬元以下罰
金。
附件
臺灣臺東地方檢察署檢察官起訴書
                                      111年度偵字第161號
111年度偵字第227號
　　被　　　告　謝奇翰　男　47歲（民國00年00月00日生）
　　　　　　　　　　　　住臺東縣○○鎮○○里00鄰○○00號
　　　　　　　　　　　　國民身分證統一編號：Z000000000號
上列被告因違反個人資料保護法等案件，業經偵查終結，認應提
起公訴，茲將犯罪事實及證據並所犯法條分敘如下：
　　　　犯罪事實
一、謝奇翰明知對於個人資料之利用，應於蒐集特定目的之必要
    範圍內為之，並符合個人資料保護法第20條第1項各款情形
    ，竟意圖損害○○○之利益，基於非法利用○○○個人資料之犯意
    ，於民國110年3月間，在臺東縣關山火車站附近機車停車格
    之機車上，放置載有：「資訊室員工：○○○ 谷歌：○○○或學
    號OOOOOOOO OOO-OOOO OO-OOO」之足以識別○○○及其個人資
    訊之傳單，以此非法方式利用○○○之個人資料，足生損害於○
    ○○。
二、謝奇翰明知對於個人資料之利用，應於蒐集特定目的之必要
    範圍內為之，並符合個人資料保護法第20條第1項各款情形
    ，竟意圖損害○○○、○○○‧○○○○○○之利益，基於非法利用○○○個
    人資料之犯意，於民國110年10月間，在臺東縣海端鄉海端
    國小附近停車格之車輛上，放置載有：「資訊室員工：○○○ 
    谷歌：○○○或學號OOOOOOOO ○○○○○○○○OOO之OO號 機車OOO-OO
    OO 重機OO-OOO 轎車OON-5010」之足以識別○○○、○○○‧○○○○○
    ○及其等個人資訊之傳單，以此非法方式利用○○○、○○○‧○○○○
    ○○之個人資料，足生損害於○○○、○○○‧○○○○○○。
三、案經○○○、○○○‧○○○○○○訴由臺東縣警察局關山分局報告偵辦
    。
　　　　證據並所犯法條
一、證據清單：
編號 證據名稱　　 待證事實　 1 被告謝奇翰於警詢時及偵查中之供述 被告謝奇翰自行製作載有上開文字之傳單，並於110年3月及11月間，在臺東縣關山火車站附近機車停車格之機車上，放置上開傳單之事實。 2 證人即告訴人○○○於警詢時之指述 1.全部犯罪事實。 2.車牌號碼000-0000普通重型機車及車牌號碼00-000大型重型機車為告訴人○○○所使用之事實。 3.告訴人○○○居住在臺東縣○○鄉○○村○○000○00號之事實。 3 證人即告訴人○○○‧○○○○○○於警詢時之指述 1.全部犯罪事實。 2.車牌號碼000-0000號告訴人○○○‧○○○○○○所使用之事實。 3.告訴人○○○‧○○○○○○之友人在臺東縣海端鄉公所工作，在通訊軟體群組內發現被告所製作之上開傳單之事實。 4.告訴人○○○‧○○○○○○居住在○○○○○○○○○○○OOO之OO號之事實。 4 被告自行製作載有上開文字之傳單2紙 1.上開傳單載有告訴人○○○之姓名，大學學號、職業、所使用之車輛以及「谷歌」之事實。 2.上開傳單載有告訴人○○○之姓名，大學學號、職業、告訴人○○○及○○○‧○○○○○○所使用之車輛以及兩人居住地址及「谷歌」之事實。 5 監視器影像截圖1份 被告放置上開傳單之事實。 6 通訊軟體對話紀錄截圖1紙 有他人收到被告張貼傳單之事實。 7 個人資料查詢結果1紙 告訴人○○○及○○○‧○○○○○○為夫妻之事實。 
二、所謂個人資料，指自然人之姓名、出生年月日、國民身分證
    統一編號、護照號碼、特徵、指紋、婚姻、家庭、教育、職
    業、病歷、醫療、基因、性生活、健康檢查、犯罪前科、聯
    絡方式、財務情況、社會活動及其他得以直接或間接方式識
    別該個人之資料，個人資料保護法第2條第1款定有明文。車
    牌號碼因公路監理等其他公共利益之故，本就顯露在外，為
    人人均可觀覽之資訊，單純之車牌號碼並不足以作為直接識
    別個人之資料，惟在與其他資料對照、組合、連結時，則可
    藉車牌號碼及其他資訊識別他人，被告不但將告訴人2人日
    常所使用之車牌號碼印在傳單上，更有記明告訴人○○○之姓
    名、住址、學號，並均在傳單上登載『「谷歌」：○○○或學號
    OOOOOOOO』，而「谷歌」現多有「網路搜尋」之意，揆諸告
    訴人2人為夫妻，綜合告訴人○○○之姓名、車牌號碼、住址，
    無異使他人得以知悉告訴人2人之相關資訊，並鼓勵他人「
    人肉搜索」告訴人2人，是被告分別於110年3月及10月張貼
    傳單上之文字，自屬個人資料保護法第2條第1款所稱之個人
    資料。
三、核被告所為，係犯個人資料保護法第41條之違反同法第20條
    第1項非公務機關未於蒐集之特定目的必要範圍內利用個人
    資料罪嫌，被告就犯罪事實一及二之犯嫌，犯意各別，行為
    互殊，請分論併罰。
四、至告訴及報告意旨認被告放置之傳單上之「關山慈濟交通違
    規檢舉達人」等文字亦涉有刑法第310條第2項之加重誹謗罪
    嫌，惟查：告訴人2人指訴被告意圖散布於眾，稱告訴人2人
    為「檢舉達人」部分，因鼓勵民眾檢舉違法或違規案件為我
    政府之既定政策，亦在多項刑事及行政違規中廣為推行，近
    日更擬推動「吹哨者法案」之訂立，以求重大貪瀆、金融等
    案件得以順利開展偵查，是所為檢舉達人，亦難認定有何貶
    意而使告訴人之名譽受損，是被告前揭言語，應認均與妨害
    名譽罪嫌無涉。然若認構成此部分犯罪，亦與上開起訴2罪
    部分均有實質上一罪關係，為起訴效力所及，爰不另為不起
    訴處分。
五、依刑事訴訟法第251條第1項提起公訴。
　　此　　致
臺灣臺東地方法院
中　　華　　民　　國　 111　　年　　5 　　月　　12　　日
                              檢 察 官    林      永
本件正本證明與原本無異
中　　華　　民　　國　 111　　年　　5 　　月　　30　　日
                              書 記 官    蔡  明  珊
所犯法條：
個人資料保護法第41條
意圖為自己或第三人不法之利益或損害他人之利益，而違反第六
條第一項、第十五條、第十六條、第十九條、第二十條第一項規
定，或中央目的事業主管機關依第二十一條限制國際傳輸之命令
或處分，足生損害於他人者，處五年以下有期徒刑，得併科新臺
幣一百萬元以下罰金。